臺灣板橋地方法院刑事判決　　　　　　　100年度訴字第253號
公　訴　人　臺灣板橋地方法院檢察署檢察官
被　　　告　潘凡慈
選任辯護人　顧定軒律師
上列被告因違反毒品危害防制條例案件，經檢察官提起公訴（99
年度偵字第30872 號），本院判決如下：
    主  文
潘凡慈販賣第二級毒品，處有期徒刑參年拾月。扣案之行動電話
壹支（含門號0000000000號SIM 卡壹張）沒收，未扣案之販賣第
二級毒品所得新臺幣共貳仟元沒收，如全部或一部不能沒收時，
以其財產抵償之。
    事  實
一、潘凡慈明知甲基安非他命係毒品危害防制條例規定之第二級
    毒品，不得販賣、持有，竟仍意圖營利，於不詳時、地，向
    林志杰以每公克新臺幣（下同）1,400 元之代價，購入甲基
    安非他命後，以接續販賣第二級毒品甲基安非他命之犯意，
    於民國99年8 月中旬某日，以其持有之0000000000號行動電
    話與王郁琇所使用之0000000000號行動電話聯絡購買甲基安
    非他命事宜，潘凡慈旋於上開通話後，至王郁琇位於臺北縣
    新莊市（現改制為新北市新莊區○○○路889 之2 號2 樓住
    處，以500 元、1,500 元之價格，販賣0.25公克、0.5 公克
    之甲基安非他命予王郁琇。嗣於99年10月3 日上午10時18分
    許，在臺北縣樹林市（現改制為新北市樹林區○○○街3 巷
    17號前為警查獲，並扣得其持有之0000000000號行動電話1
    支（含SIM 卡1 張），始循線查悉上情。
二、案經臺北縣（現改制為新北市）政府警察局樹林分局報告臺
    灣板橋地方法院檢察署檢察官偵查起訴。
    理  由
一、按被告以外之人於審判外之陳述，雖不符合同法第159 條之
    1 至第159 條之4 之規定，但經當事人於審判程序同意作為
    證據，法院審酌該言詞陳述或書面陳述作成時之情況，認為
    適當者，亦得為證據。當事人、代理人或辯護人於法院調查
    證據時，知有第159 條第1 項不得為證據之情形，而未於言
    詞辯論終結前聲明異議者，視為有前項之同意，刑事訴訟法
    第159 條第1 項及第159 條之5 分別定有明文。查本判決下
    列所引用之各該被告以外之人於審判外之陳述，雖屬傳聞證
    據，惟檢察官、被告及其辯護人於本院審判期日中均表示無
    意見而不予爭執，且迄至言詞辯論終結前亦未再聲明異議，
    本院審酌上開證據資料製作時之情況，尚無違法不當之瑕疵
    ，亦認為以之作為證據應屬適當，依刑事訴訟法第159 條之
    5 規定，認前揭證據資料均有證據能力，合先敘明。
二、上揭犯罪事實，業據被告潘凡慈於警詢及本院審理中均坦承
    不諱，且據證人王郁琇於警詢、偵查及本院審理時證述明確
    ，並有被告持用之門號0000000000號行動電話1 支扣案可資
    佐證，足認被告上開自白與事實相符，堪以採信。本案事證
    明確，被告犯行堪以認定，應依法論科。
三、論罪科刑：
  (一)按甲基安非他命係毒品危害防制條例第2 條第2 項第2 款所
    規定之第二級毒品。故核被告所為，係犯毒品危害防制條例
    第4 條第2 項之販賣第二級毒品罪。被告販賣第二級毒品前
    持有之低度行為，為其販賣之高度行為所吸收，不另論罪。
    又參以證人王郁琇於警詢時供稱：伊向被告買過毒品10幾次
    ，99年8 月中旬，在伊上開住處，以1,500 之代價向被告購
    買0.5 公克之甲基安非他命，另於99年8 月中旬，在伊上開
    住處，以500 之代價向被告購買0.25公克之甲基安非他命云
    云（見99年度偵字第30872 號卷第11、12頁），於本院審理
    時具結證稱：伊記得在99年8 月有跟被告買1 次500 元的毒
    品，約1 、2 個星期後，再跟被告買1,500 元的毒品，2 次
    購買毒品的時間不會隔很久云云（見本院卷第133 、134 頁
    ），其後又補充證稱：伊在99年8 月有向被告買過2 次毒品
    ，伊曾經在同1 天內跟被告購買2 次毒品，但是伊記性不好
    ，伊無法記得每1 次跟被告購買毒品的數量、地點、價錢云
    云（見本院卷第135 頁），互核證人上開證詞，證人就被告
    究係在99年8 月中旬同1 日或相隔數日販賣甲基安非他命供
    其施用，所述前後相迥，是於缺乏其他積極事證足佐之情形
    下，自無從僅以證人上開前後不一之證述，遽為不利於被告
    之認定，再參以被告於本院審理時供稱：伊記得王郁琇是在
    8 月中旬同1 日向伊購買毒品，因為當時伊身上的毒品沒有
    很多，所以先給王郁琇500 元的毒品，2 、3 個小時後，伊
    又回去拿毒品等語（見本院卷第135 頁反面），依一般社會
    常情，販賣毒品者衡情不會隨身攜帶大量毒品以免遭查緝，
    是被告上開所述，亦與常情無違，堪予採信。故被告於99年
    8 月中旬某日先後販賣甲基安非他命予王郁琇，乃是於密接
    之時間在同一地點，侵害同一之法益，各行為之獨立性極為
    薄弱，依一般社會健全觀念，在時間差距上，難以強行分開
    ，在刑法評價上，以視為數個舉動之接續施行，合為包括之
    一行為予以評價，較為合理，應屬接續犯，是公訴意旨認被
    告先後販賣甲基安非他命予王郁琇之行為，犯意各別且行為
    有異，應分論併罰，容有誤會，附此敘明。再按毒品危害防
    制條例第17條第2 項規定：「犯第4 條至第8 條之罪於偵查
    及審判中均自白者，減輕其刑。」被告縱曾於偵查或審判中
    否認犯罪，然僅須於偵查及審判中各有1 次自白，即符合此
    項減輕其刑規定；至所稱偵查中自白，當然包括向有偵查犯
    罪職權之司法警察（官）自白在內。又自白係對自己之犯罪
    事實全部或主要部分為肯定供述，即使時日、處所、行為態
    樣等非構成犯罪事實之要素略有不符，亦不影響其為自白（
    參照最高法院99年度臺上字第5731號刑事判決意旨）。又該
    條項規定旨在鼓勵毒犯自白認罪，以開啟其自新之路，故毒
    販在偵查及審判中之歷次陳述，各有1 次以上之自白者，不
    論其之自白，係出於自動或被動、簡單或詳細，並其自白後
    有無翻異，即應依法減輕其刑（最高法院99年度臺上字第
    4874 號 刑事判決參照）。查被告業於99年10月3 日警詢時
    供稱：伊於99年8 月中旬，在王郁琇位於臺北縣新莊市○○
    路889 之2 號2 樓住處，販賣安非他命給王郁琇等語，復於
    本院審理時自白犯行，有各相關筆錄在卷可憑，縱其於檢察
    官訊問時，未坦承販賣愷他命予王郁琇，揆諸前揭說明，仍
    無礙其於偵查及審判中均曾自白之認定。是被告本件犯行，
    其於偵查中、本院審理中均自白犯罪，應依上開規定減輕其
    刑。
  (二)被告之辯護人雖辯稱：被告為警查獲時，即於警詢時對詢問
    員警供出毒品來源為林志杰，符合毒品危害防制條例第17條
    第1 項之規定，依法得減輕其刑云云。查被告雖於警詢、偵
    查中均有供稱毒品來源為林志杰之情，此有被告之警詢筆錄
    、偵查筆錄在卷可佐，然林志杰所涉本案犯行部分，尚未經
    檢察官指揮員警偵辦，此有本院辦理刑事案件電記錄查詢表
    在卷可憑，是以，被告固有於警詢、偵查中供出毒品來源為
    林志杰，然林志杰就本案犯行尚未為警查獲，核與毒品危害
    防制條例第17條第1 項規定「犯第4 條至第8 條、第10條或
    第11條之罪，供出毒品來源，因而查獲其他正犯或共犯者，
    減輕或免除其刑」不符，自無從依上開規定再減輕其刑，是
    辯護人上開辯解，尚無理由，不足採信。
  (三)爰審酌被告不思循正當途徑賺取財物，明知第二級毒品戕害
    人體身心健康甚鉅，竟販賣毒品以牟利，無視法令禁制，所
    為足以助長毒品泛濫並增加施用毒品之人口，戕害吸毒者之
    身心健康，其犯罪所生之危害非輕，兼衡其素行、犯罪之動
    機、目的、手段、所得利益，及其犯罪後尚知坦承犯行之態
    度等一切情狀，量處如主文所示之刑，以資懲儆。
  (四)又按毒品危害防制條例第19條第1 項規定，犯該條例第4 條
    至第9 條、第12條、第13條或第14條第1 項、第2 項之罪者
    ，其供犯罪所用或因犯罪所得之財物，均沒收之，如全部或
    一部不能沒收時，追徵其價額或以其財產抵償之。此係採義
    務沒收主義，祇要是犯上開之罪，供犯罪所用或因犯罪所得
    之財物，且屬犯人所有者，即應依該規定沒收，並不以專供
    犯罪之用為限，亦不以沒收物業經扣案或尚未費失者為限（
    最高法院92年度臺上字第2043號、93年度臺上字第1360號、
    第1365號判決意旨參照）。次按販賣毒品所得之金錢，如能
    認定確係販賣毒品所得之款項，均應宣告沒收，不以當場搜
    獲扣押者為限，亦不問其中何部分屬於成本，何部分屬於利
    潤（最高法院93年度臺上字第2670號、96年度臺上字第3724
    號判決意旨參照）。被告販賣甲基安非他命之所得合計2,00
    0 元，雖未扣案，惟既屬被告販賣毒品所得之財物，仍應依
    毒品危害防制條例第19條第1 項之規定宣告沒收，如全部或
    一部不能沒收時，以其財產抵償之。另扣案之門號00000000
    00號行動電話1 支（含SIM 卡1 張），係被告所有供本案販
    賣第二級毒品犯行所用之聯絡工具，業據被告供承在卷，亦
    應依毒品危害防制條例第19條第1 項前段之規定併予宣告沒
    收。至扣案之甲基安非他命1 包（驗餘淨重3.2338公克）、
    分裝袋10個、電子磅秤1 台、門號0000000000SIM 卡1 張、
    現金1,500 元，雖係被告為警查獲時所持有，然均查無證據
    證明與本件販賣第二級毒品之犯罪事實有所關聯，爰均不於
    本案併予宣告沒收或沒收銷燬，併予敘明。
據上論斷，應依刑事訴訟法第299 條第1 項前段，毒品危害防制
條例第4 條第2 項、第17條第2 項、第19條第1 項，判決如主文
。
本案經檢察官張淑美到庭執行職務。
中    華    民    國  100    年    11   月      4    日
                  刑事第二十二庭  審判長法  官  何燕蓉
                                        法  官  吳韻馨
                                        法  官  錢衍蓁
上列正本證明與原本無異。
如不服本判決，應於判決送達後10日內敘明上訴理由，向本院提
出上訴狀 (應附繕本) ，上訴於臺灣高等法院。其未敘述上訴理
由者，應於上訴期間屆滿後20日內向本院補提理由書「切勿逕送
上級法院」。
                                        書記官  劉靜慧
中    華    民    國   100    年    10    月    11    日
附錄本案論罪科刑法條全文：
毒品危害防制條例第4條
製造、運輸、販賣第一級毒品者，處死刑或無期徒刑；處無期徒
刑者，得併科新臺幣2千萬元以下罰金。
製造、運輸、販賣第二級毒品者，處無期徒刑或7年以上有期徒
刑，得併科新臺幣1千萬元以下罰金。
製造、運輸、販賣第三級毒品者，處5年以上有期徒刑，得併科
新臺幣7百萬元以下罰金。
製造、運輸、販賣第四級毒品者，處3年以上10年以下有期徒刑
，得併科新臺幣3百萬元以下罰金。
製造、運輸、販賣專供製造或施用毒品之器具者，處1年以上7年
以下有期徒刑，得併科新臺幣1百萬元以下罰金。
前5項之未遂犯罰之。